【裁判字號】    98,上訴,1884
【裁判日期】    981126
【裁判案由】    違反藥事法等
【裁判全文】
臺灣高等法院臺中分院刑事判決        98年度上訴字第1884號
上  訴  人  臺灣臺中地方法院檢察署檢察官
上  訴  人
即  被  告  甲○○
            丙○○
被      告  乙○○○
                    （現另案於臺灣臺中監獄執行）
上列上訴人等因被告等違反藥事法等案件，不服臺灣臺中地方法
院97年度訴字第3039號中華民國第一審判決（起訴案號：臺灣臺
中地方法院檢察署97年度偵字第11044號、第11052號、第11053
號、第15262號），及移送併辦（97年度偵字第16736號），本院
判決如下：
    主  文
原判決關於乙○○○部分撤銷。
乙○○○明知為禁藥而轉讓，處有期徒刑貳月。
其他上訴駁回。
    事  實
一、甲○○、丙○○、乙○○○均明知MDMA（俗稱搖頭丸，下稱
    搖頭丸）係毒品危害防制條例第2條第2項第2款規定之第二
    級毒品，並經行政院衛生署明令公告禁止於醫療上使用，屬
    藥事法第22條第1項第1款所稱之禁藥；另甲○○、丙○○均
    明知白色或無色透明結晶或結晶性粉末愷他命（Ketamine，
    下稱愷他命）係毒品危害防制條例第2條第1項第3款之第三
    級毒品，並經行政院衛生署明令公告列為管制藥品，且非依
    藥事法相關規定製造之注射製劑，係屬藥事法第20條第1項
    第1款所稱未經核准擅自製造之偽藥，不得非法轉讓；竟基
    於轉讓禁藥、偽藥之犯意，分別為下列行為：
（一）甲○○於民國(下同)96年12月27日0時30分許，與友人洪
      國瑋、劉冠邦等人，前往臺中市○○○路427號之蒂娜汽
      車旅館7 12房聚會，聚會未久，甲○○即提議購買搖頭丸
      、愷他命前來助興，並由甲○○以內置門號0000000000號
      行動電話，去電向年籍不詳綽號「小翼」之成年男子購買
      價值新臺幣（下同）3000元之搖頭丸3顆、愷他命3包。嗣
      於同日凌晨1時許，綽號「小翼」之成年男子即將前開毒
      品送至前址交予甲○○，甲○○除自行施用部分愷他命外
      ，另提供予在場之洪國瑋、劉冠邦各無償施用半顆搖頭丸
      及少量愷他命（重量均未及1公克）。嗣為警於96年12月
      27 日凌晨5時10分許，在蒂娜汽車旅館712房，查獲甲○
      ○、洪國瑋、劉冠邦等人，並扣得白色粉末愷他命1包（
      驗餘淨重0.7776公克）、白色結晶愷他命1包（驗餘淨重
      0.7030公克）、黃色錠劑搖頭丸2顆（驗餘1顆，淨重0.29
      82公克）、新臺幣百元鈔捲成之吸管2支、愷他命包裝袋3
      只、塑膠卡片1張、CD4片及甲○○所有內置門號00000000
      00號SIM卡之Dopod牌行動電話1支等物。
（二）丙○○為慶祝其18歲生日，於96年12月27日凌晨3時許，
      與友人少年林○○（79年7月1日生，年籍詳卷）共同基於
      轉讓偽藥、禁藥之犯意聯絡，先後前往臺中市○○○路
      427號之蒂娜汽車旅館，以4000元承租707房舉辦生日聚會
      ，並開始以丙○○所有內置門號0000000000號SIM卡行動
      電話廣邀友人前往參加。至當日凌晨5時10分許前，有張
      庭緁（原名張瑄育，下稱張瑄育）、蔡明峰、劉暹豫、陳
      宗源、陳維凱、王俊淮、何鑫恩、乙○○○、少年張○○
      （79年5月3日生）、邱○○（79年6月18日生）、袁○○
      （79年1月24日生）、吳○○（79年3月12日生）、呂○○
      （79年1月9日生）【上開少年部分，均由臺灣彰化地方法
      院少年法庭調查】等人前往參加。其間，丙○○攜帶搖頭
      丸、愷他命，少年林○○攜帶愷他命前往助興。除丙○○
      、少年林○○等自行施用外，丙○○復無償轉讓搖頭丸1
      顆予乙○○○，乙○○○取得後，自行施用半顆，並轉讓
      其餘半顆予有施用搖頭丸犯意之女友張瑄育施用；丙○○
      又先後將渠等所攜帶之愷他命（數量不詳）放置桌上愷盤
      內，無償轉讓予在場之人施用。而在場之何鑫恩、王俊淮
      、蔡明峰、劉暹豫、陳宗源、陳維凱、少年邱○○、少年
      呂○○、少年袁○○、少年吳○○、少年張○○等人均從
      中拿取少量愷他命施用（重量均未及1公克）。嗣為警於
      96年12月27日凌晨5時10分許，在蒂娜汽車旅館707房，查
      獲丙○○、少年林○○、張瑄育、蔡明峰、劉暹豫、陳宗
      源、陳維凱、王俊淮、何鑫恩、乙○○○、少年張○○、
      邱○○、袁○○、吳○○、呂○○等人，並在蒂娜汽車旅
      館707房之床下及桌上，扣得橘色錠劑搖頭丸8顆（起訴書
      誤載為5顆，內含MDMA成分，驗餘7顆，淨重共計1.8245公
      克）、白色結晶愷他命18包（內含Ketamine成分，驗餘淨
      重共計10.1961公克）、桌上散落經刮集而得之白色粉末
      愷他命1包（內含Ketamine成分，驗餘淨重0.0351公克）
      、菸蒂3根、塑膠卡2張、吸Ｋ管1支、打火機2個、愷他命
      包裝袋3個、愷他命研磨平台1個，及丙○○所有內置門號
      0000000000號SIM卡之NOKIA牌行動電話1支。
三、案經臺灣臺中地方法院檢察署檢察官指揮臺中縣政府警察局
    豐原分局、行政院海岸巡防署中部地區巡防局臺中機動查緝
    隊報告後偵查起訴。
    理  由
甲、程序部分：按現行刑事訴訟法為保障被告之反對詰問權，排
    除具有虛偽危險性之傳聞證據，以求實體真實之發見，於該
    法第159條第1項明定被告以外之人於審判外之言詞或書面陳
    述，除法律有規定者外，不得作為證據。而刑事訴訟法第
    159條之1至第159條之4有傳聞法則之例外規定，且被告以外
    之人於審判外之陳述，雖不符前4條之規定，而經當事人於
    審判程序同意作為證據，法院審酌該言詞陳述或書面陳述作
    成時之情況，認為適當者，亦得為證據，刑事訴訟法第159
    條之5第1項定有明文。證人洪國瑋、洪家汝、劉冠邦、廖久
    驊、林詩怡、林佑靜、張瑄育、蔡明峰、劉暹豫、陳宗源、
    陳維凱、王俊淮、曾忠正、何鑫恩、乙○○○、少年張○○
    、邱○○、袁○○、吳○○、呂○○、林○○於警詢、偵查
    中之陳述，對被告等而言均為傳聞證據，但檢察官、被告等
    於本院審理中均對上開證據表示同意作為證據（見本院卷第
    459頁），且本院參酌該等言詞乃證人洪國瑋等人本於親身
    經驗所為之陳述，並無違反陳述任意性之情形，而認適合作
    為證據，依刑事訴訟法第159條之5第1項之規定，該證人洪
    國瑋、洪家汝、劉冠邦、廖久驊、林詩怡、林佑靜、張瑄育
    、蔡明峰、劉暹豫、陳宗源、陳維凱、王俊淮、曾忠正、何
    鑫恩、乙○○○、少年張○○、邱○○、袁○○、吳○○、
    呂○○、林○○等所為之陳述，應認具有證據能力，得為證
    據使用，合先敘明。
乙、實體部分
一、被告甲○○部分：
（一）訊據上訴人即被告（以下簡稱被告）甲○○矢口否認有何
      轉讓搖頭丸、愷他命之犯行，並辯稱：伊與劉冠邦、洪國
      瑋是合資購買搖頭丸及愷他命，各出資1000元。伊在警局
      之所以會承認毒品是伊轉讓，是因為在警局製作筆錄前，
      有位警員對我們說「趕快一個人承認，就可以辦理交保，
      回家去。」，且最初以為這件事不會那麼嚴重，自己講義
      氣而把它承擔下來云云。
（二）經查：
    １、被告甲○○雖辯稱其於警詢中之自白係因受某警員要求
        「趕快一個人承認，就可以辦理交保，回家去。」，伊
        講義氣而把它承擔下來云云。但查：
      (1)、被告甲○○於警詢、原審均自承在警局製作筆錄時警
          察並無對伊為強暴、脅迫或刑求等行為，且均係在其
          自由意識下所為陳述（見97年度毒偵字第2444號卷第
          9頁、本院卷第27頁）。又於原審審理中陳稱：「（
          審判長問：你在準備程序中曾經講到製作筆錄前，有
          位警察對你們說『趕快一個人承認，就可以趕快辦理
          交保，回家去。』是哪位警察？）我忘記了，我現在
          已經認不出是哪位警察了，當時現場有很多警察，除
          了抓到我們這個房間外，還有其他房間也有抓到等語
          （見原審卷第132頁背面）。被告甲○○上開抗辯既
          無從查證，應係被告事後卸責之詞。
      (2)、證人洪國瑋雖於原審審理中證稱被告甲○○要證人於
          警詢中說毒品是被告去買的，沒有跟證人收錢等語（
          見原審卷第128頁背面）。但證人劉冠邦於原審審理
          中則證稱：「（審判長問：被警查獲之後，被告有無
          告訴你及洪國瑋，說要向警察說被查獲的毒品是甲○
          ○自己出資購買給你們施用的？）沒有。」等語（見
          原審卷第131頁）。況查證人洪國瑋、劉冠邦於警詢
          、偵查中既然均坦承有施用毒品，則持有毒品為施用
          毒品之階段行為，均不另論罪，被告甲○○自無為證
          人洪國瑋、劉冠邦等人承擔罪責之必要，是其所辯欲
          承擔罪責才在警詢中自白等語與常情未合。
      (3)、核被告甲○○自承於警詢中未遭強暴、脅迫或刑求，
          並係依其自由意識而為陳述，且於警詢中之陳述內容
          與偵查中所述相符，是被告甲○○於警詢中所為自白
          應具有任意性而為可採。
    ２、被告甲○○於警詢中略陳稱：蒂娜汽車旅館712房為證
        人洪國瑋付費承租，洪國瑋找伊過去聊天，伊到場後便
        提議購買愷他命助興。伊向綽號「小翼」之男子購買
        3000元之愷他命，無代價提供朋友吸食。警方扣案之愷
        他命、搖頭丸等全部東西都是伊所有等語（見臺中縣警
        局豐原分局中縣豐警偵字第0960008814號刑事偵查卷第
        1至5頁）。於偵查中陳稱：「（問：被扣到何物？）桌
        上的愷他命及搖頭丸是我打電話跟藥頭叫的，藥頭是一
        個叫『小翼』的人……洪國瑋他們要在汽車旅館住，打
        電話叫我過去，大家一時興起，就提議跟藥頭買愷他命
        及搖頭丸，都是我出錢，藥頭把藥直接送到汽車旅館內
        。（問：到底是販賣毒品給劉冠邦等人或是請他們施用
        ？）我發誓是請他們施用。我確認我是請他們施用毒品
        ，因我與他們是結拜兄弟，而且房間錢是他們出的，我
        沒有道理再讓他們出這條錢。這次我跟『小翼』買3000
        元，3顆搖頭丸、3 包愷他命，總共3000元。」等語（
        見97年度毒偵字第2444號卷第9至10頁）。
    ３、證人洪國瑋於警詢中證稱：「（問：你為警查獲當天在
        汽車旅館內有無施用毒品？）當時有施用搖頭丸半顆、
        吸一口愷他命。搖頭丸直接以口吞食，愷他命是用紙鈔
        捲成吸管後以鼻孔吸入之方式施用。（問：當時你施用
        之搖頭丸及愷他命係何人提供？代價為何？）是甲○○
        打電話叫人送至汽車旅館。毒品是甲○○請我吃的。」
        等語（見臺中縣警局豐原分局中縣豐警偵字第09600088
        12號刑事偵查卷第1至2頁）。於偵查中證稱：「（問：
        被扣到何物？）愷他命及搖頭丸，這些都是甲○○叫的
        ，是他請我們施用的，但是房間住宿的錢3千多元是我
        花的，買藥的錢是甲○○出的。愷他命及半顆搖頭丸，
        這些東西都是甲○○給我的。（問：所施用之愷他命及
        搖頭丸都是甲○○買的？）是的，因我沒有付錢，所以
        那是甲○○送我施用的……在場的其他人施用毒品，也
        都是甲○○送他們施用的。（問：甲○○為何要送毒品
        給你們施用？）都是朋友，所以就一起施用，所有的錢
        都是甲○○出的……。」等語（見97年度偵字第11044
        號卷第88頁）。
    ４、證人劉冠邦於警詢中證稱：「（問：扣案物品係何人所
        有？作何用途？）全部東西都是甲○○所有；作為吸食
        愷他命之用。（問：你在汽車旅館內有無施用毒品？）
        我有吸食愷他命，我利用鈔票捲成之吸管從鼻孔吸食愷
        他命。（問：警方所查扣之毒品係由何人提供？代價為
        何？）是甲○○向藥頭購買供我們吸食；無代價。」等
        語（見臺中縣警局豐原分局中縣豐警偵字第0960008810
        號刑事偵查卷第1至2頁）。於偵查中證稱：「毒品是甲
        ○○叫藥頭送過來的。（問：你施用何種毒品？）施用
        愷他命，被查獲當時沒有施用搖頭丸。（問：為何會到
        被逮捕地點？）我跟洪國瑋來台中，因為太晚才到汽車
        旅館睡，後來就叫甲○○來，甲○○就叫藥頭拿『藥』
        進來……，所有的毒品都是甲○○買進來的。（問：所
        施用之愷他命都是甲○○買的？）是的，我確定那是甲
        ○○送我施用的，我用錢捲成吸管施用2、3口，在場的
        其他人也有用愷他命，也都是甲○○送他們施用的。（
        問：甲○○為何要送毒品給你們施用？）都是朋友，所
        以一起施用，所有的錢都是甲○○出的。」等語（見97
        偵字第11044號卷第91頁）。證人劉冠邦雖於偵查中稱
        未施用搖頭丸，但查證人劉冠邦於原審審理中證稱：「
        （審判長問：甲○○購買多少顆搖頭丸？）總共買了3
        顆，我施用半顆，剩下半顆我就放在桌上，我是第一個
        拿搖頭丸來施用的人，所以我知道總共有幾顆搖頭丸。
        （審判長問：你施用搖頭丸之後，隔多久才施用愷他命
        ？）約10幾分鐘後，我是以紙鈔捲成的吸管及摻在香煙
        裡面方式施用，我只吸了2-3口，重量不到1公克。」等
        語（見原審卷第130頁）。查證人劉冠邦於原審所述被
        告甲○○購買搖頭丸之數量為3顆，證人劉冠邦與洪國
        瑋各施用半顆，餘2顆與扣案數量相符，是證人劉冠邦
        於原審所為證述較為可採。
    ５、另證人洪國瑋、劉冠邦於原審審理中雖略證稱扣案毒品
        渠等亦有出資，但查證人洪國瑋於原審證稱：「因為房
        間住宿費我已經出了3000多元，所以毒品的部分我只出
        1000元，該1000元是在甲○○到場後，大家討論要購買
        毒品之後，我就拿1000元給甲○○，其他人出資多少我
        不曉得。」語（見原審卷第127頁）。證人劉冠邦於原
        審則證稱：「我當天花了0000-0000元，包含毒品的費
        用及住宿費等，錢是在決定要購買毒品之後給的，錢是
        我當場交甲○○，當時我們就已經說好毒品、房間都是
        三個人平均負擔，給錢的時候就已經結算了。（審判長
        問：你知不知道甲○○花了多少錢購買搖頭丸及愷他命
        詳細金額我忘記了，大約0000-0000元。」等語（見原
        審卷第129頁背面至130頁）。而被告於97年8月15日原
        審準備程序中則稱係伊與劉冠邦、洪國瑋共同各出資
        1000元購買搖頭丸及愷他命（見原審卷第27頁），於97
        年10月2日原審準備程序時另稱：毒品是伊與洪國瑋及
        劉冠邦合資去買的，一人出資2100元至2200元，這費用
        是含汽車旅館的費用（見原審卷第44頁）。綜上被告甲
        ○○就出資內容所述與證人洪國瑋、劉冠邦證述內容不
        符，足證證人上開所謂共同出資之證述乃事後迴護被告
        之詞不足採信。被告甲○○雖於９８年８月５日具狀上
        訴  請求再傳喚證人洪國瑋證明本件毒品係共同購買、
        共同施用云云，惟查：上開證人洪國瑋、劉冠邦於警詢
        、偵查中所述，已明確證稱毒品係被告甲○○所有，而
        所謂合資一節，顯不足採，更經詳述如上，且被告甲○
        ○於本院審理中並未再請求傳訊洪國瑋，本院認事證已
        明，並無再傳訊洪國瑋之必要，附予敘明。
（三）證人洪國瑋、劉冠邦為警查獲時所採尿液經送鑑驗結果
      MDA、MDMA、去甲基愷他命、愷他命均呈陽性反應，有臺
      中縣警察局豐原分局代號與真實姓名對照表2份（見臺中
      縣警察局豐原分局中縣豐警偵字第0960008814號刑事偵查
      卷影本第33頁背面、34頁背面）、中山醫學大學附設醫院
      檢驗科藥物檢測中心於97年1月24日出具實驗編號0000000
      、0000000號尿液檢驗報告各1份（見97年度毒偵字第2444
      號卷第50、57頁），及於98年1月9日出具之實驗編號0000
      000、0000000號尿液檢驗報告各1份（見原審卷第79、80
      頁）可稽。此外復有如附表1所示之物扣案可證。綜上事
      證，被告甲○○上開轉讓搖頭丸、愷他命予證人洪國瑋、
      劉冠邦之犯行洵堪認定。
二、被告丙○○部分：
（一）訊據上訴人即被告（以下簡稱被告）丙○○矢口否認有於
      上開時、地轉讓搖頭丸予乙○○○及轉讓愷他命予何鑫恩
      、王俊淮、蔡明峰、劉暹豫、陳宗源、陳維凱、少年邱○
      ○、呂○○、袁○○、吳○○、張○○之犯行，並辯稱：
      當時少年林○○已經租好房間，林○○打電話邀約伊，伊
      到達該房間後，看到房間桌子上有搖頭丸及愷他命，這些
      毒品伊不知道是何人帶去的，伊到場之後，有看到有人在
      取用，不知道是誰出錢買來請大家的云云。
（二）轉讓搖頭丸部分：經查：
    １、證人乙○○○於警詢中證稱：「（問：據你女朋友張瑄
        育陳述你們於96年12月27日凌晨於蒂娜汽車旅館內向一
        名男子購買搖頭丸1顆，你作何解釋？）是丙○○拿給
        我的，他沒有向我拿錢，現場我有吃搖頭丸。我和我女
        朋友張瑄育一人一半。」（見警卷第）於偵查中證稱：
        「（問：在被逮捕現場施用何種毒品？）半顆搖頭丸，
        剛施用2分鐘警察就來了，搖頭丸是配可樂喝的，丙○
        ○給我一顆，我就剝一半，我自己先施用一半，另一半
        就給我女朋友張瑄育……。是丙○○邀我去的，我進去
        就跟朋友聊天，他就過來找我，給我一顆搖頭丸，我就
        剝半顆給我女朋友張瑄育。」等語（見97年度偵字第11
        053卷第26至27頁）。
    ２、證人乙○○○雖於原審略證稱：於蒂娜汽車旅館現場沒
        有施用搖頭丸，去蒂娜汽車旅館前也沒有施用搖頭丸。
        其於警詢、偵查中所稱於蒂娜汽車旅館有施用半顆搖頭
        丸係為附和證人張瑄育所稱伊有拿半顆搖頭丸給她，才
        這樣講。又伊於偵查中稱搖頭丸是丙○○給的，是因為
        檢察官先問伊是何人找他去的，伊回答是丙○○，檢察
        官再問搖頭丸是誰給的，伊怕說不清楚會被收押，所以
        才如此回答等語（見原審卷第205頁及背面）。但查張
        瑄育於警詢中證稱伊與證人乙○○○於96年12月27日當
        天各施用搖頭丸半顆（見海巡署中部地區巡防局刑事案
        件偵查卷宗第20頁）。是證人乙○○○上開所述與其於
        警詢、偵查中所述不符，且與證人張瑄育於警詢中所述
        不符。又證人乙○○○為警查獲時所採尿液經送驗結果
        MDA 、MDMA呈陽性反應（見97偵第11052號卷第53頁）
        ，益證證人乙○○○於本院所述與事實不符，應以證人
        於警詢、偵查中所述為可採。
（三）轉讓愷他命部分：
    １、證人蔡明峰、劉暹豫、陳宗源、陳維凱、王俊淮、何鑫
        恩於警詢、偵查及本院審理中均陳稱有於96年12月27日
        因被告丙○○生日，受邀到蒂娜汽車旅館707房開搖頭
        派對，並在該房間內施用愷他命（見海巡署中部地區巡
        防局刑事案件偵查卷宗第25頁、30頁、38頁、51頁、56
        頁、77頁，及97年度偵第11044號卷第61、90頁及背面
        、63頁、73頁、70頁、65頁，原審卷第247頁、243頁背
        面、248頁、271背面、202頁背面、196頁）。另少年邱
        ○○、呂○○、袁○○、吳○○、張○○於警詢及原審
        審理中亦均證稱受被告丙○○之邀於96年12月27日在蒂
        娜汽車旅館707房開搖頭派對，且在該房間內施用愷他
        命（見海巡署中部地區巡防局刑事案件偵查卷宗第100
        頁、106頁、114頁、122頁、132頁，及原審卷第279頁
        背面、273頁背面、275頁、276頁背面、278頁）。
    ２、證人乙○○○於警詢中證稱：「看到丙○○將毒品倒在
        桌上。（問：提供毒品之人為何？）就我所知是丙○○
        所提供。」等語（見海巡署中部地區巡防局刑事案件偵
        查卷宗第86至87頁）。
    ３、證人王俊淮於原審證稱：「當天是我們唱歌的時候，丙
        ○○先離開KTV去汽車旅館開房間，後來約隔一段時間
        ，丙○○打電話給林哲銘，他們雙方交談的內容我不清
        楚，林哲銘問我要不要一起去慶生，我說好，所以林哲
        銘就開車載我去蒂娜汽車旅館。林哲銘在往汽車旅館的
        路途中，在車上有告訴我（要開毒品轟叭），（到汽車
        旅館時，就看到桌上）有搖頭丸、愷他命……」等語（
        見原審卷第203頁背面至204頁）。
    ４、證人吳○○於警詢中證稱：「（問：警方所查扣之毒品
        係由何人提供？）我不知道誰提供，但我知道有一點點
        是林○○帶的，實際數量我不知道。」等語（見海巡署
        中部地區巡防局刑事案件偵查卷宗第123頁）。證人何
        鑫恩於原審審理中證稱：「（問：當天你在汽車旅館施
        用的愷他命，來源為何？）當時桌上有放愷他命，是林
        ○○放的……。」等語（見原審卷第197頁）。
    ５、證人陳維凱雖於偵查中證稱：「在現場施用的愷他命是
        我自己帶去的，現場桌上的毒品是我去的時候就有了，
        我自己帶1包，那1包也是散在那邊被拿走了……」等語
        （見97年度偵第11044號卷第73頁）但於原審審理時則
        稱：「我記得我去汽車旅館時，桌上就有搖頭丸、愷他
        命，我有沒有攜帶愷他命去現場，我忘記了，但是我當
        天在汽車旅館內所施用的搖頭丸、愷他命都是在旅館內
        的桌上拿的，不是我自己帶去的。」等語（見原審卷第
        272頁）。
    ６、核證人上開證述內容可知，於97年12月27日證人蔡明峰
        等人經被告丙○○邀集而至位於臺中市○○○路427號
        之蒂娜汽車旅館707房參加「搖頭派對」。被告丙○○
        既於上開處所召開「搖頭派對」，除林○○帶去之愷他
        命外，被告丙○○另主動將其所攜帶之愷他命倒在愷盤
        上（參證人乙○○○之證述），並將愷盤置於參予派對
        者得以見聞、取得之桌上，則依此客觀事實足以認定，
        被告丙○○有意提供愷他命予參予「搖頭派對」者無償
        施用。是被告有與少年林○○共同轉讓愷他命予蔡明峰
        等人之犯意聯絡堪予認定。
（四）又證人乙○○○為警查獲時所採尿液經送驗結果呈MDA、
      MDMA陽性反應，何鑫恩、王俊淮、蔡明峰、劉暹豫、陳宗
      源、陳維凱、少年邱○○、少年呂○○、少年袁○○、少
      年吳○○、少年張○○為警查獲時所採尿液，經送驗結果
      均呈去甲基愷他命、愷他命陽性反應，有臺中縣警察局豐
      原分局代號與真實姓名對照表12份（見海巡署中部地區巡
      防局刑事案件偵查卷宗第198、197、194、189、190、191
      、193、200、201、202、203、204頁）、中山醫學大學附
      設醫院檢驗科藥物檢測中心於97年1月24日出具實驗編號
      0000000號尿液檢驗報告1份（見97年度偵字第11044號卷
      第123頁），及於98年1月9日出具之尿液檢驗報告11份（
      見本院卷第91、89、83、84、85、88、94、97、95、96、
      93頁）可稽。此外，復有如附表2所示之物扣案可證。又
      扣案疑似毒品白色粉末愷他命1包（驗餘淨重0.0351公克
      ）、白色結晶愷他命18包（驗餘淨重共計10.1961公克）
      ，經送驗後確含有Ketamine成分，為第三級毒品愷他命無
      訛。扣案橘色錠劑8顆（驗餘7顆，淨重共計1.8245公克）
      ，經送驗結果確含MDMA成分，有行政院衛生署草屯療養院
      97年1月14日草療鑑字第0970000375號鑑定書及該院98年4
      月16日草療鑑字第0980002321號函各1份在卷可稽（見原
      審卷第301-313頁）。
（五）綜上所述，本案事證明確，被告丙○○轉讓搖頭丸予乙○
      ○○及轉讓愷他命予何鑫恩、王俊淮、蔡明峰、劉暹豫、
      陳宗源、陳維凱、少年邱○○、呂○○、袁○○、吳○○
      、張○○之犯行，堪予認定，應依法論科。
三、被告乙○○○轉讓搖頭丸予張瑄育部分：
（一）訊據上訴人即被告（以下簡稱被告）乙○○○矢口否認有
      轉讓搖頭丸予張瑄育之犯行，並辯稱：伊沒有拿搖頭丸給
      張瑄育，伊在警詢、偵查中陳稱有給張瑄育半顆搖頭丸，
      是配合張瑄育之陳述才這樣講的等語。經查：
（二）證人張瑄育於警詢中證稱：「我最近施用毒品是在今天我
      男朋友乙○○○在蒂娜汽車精品旅館和一個不知名的男子
      購買搖頭丸1顆，我和我男朋友1人1半施用。（問：這個
      不知名的男子是否有在現場？代價為何？有無聯絡電話？
      是否為同案共犯？你是否能當場指認？）我不知道，毒品
      是我男朋友去買的，我不在旁邊，價格及聯絡電話我也不
      知道，因為不是我買的，我沒有辦法指認。」等語（見海
      巡署中部地區巡防局刑事偵查卷宗第20頁）。於偵查中證
      稱：「（問：在被逮捕現場施用何種毒品？）我沒有施用
      ，正準備要施用時警察就來了，2、3年前有施用過1次搖
      頭丸，我本來準備要施用搖頭丸，現場搖頭丸是我男朋友
      乙○○○拿給我半顆，我們是在警察來之前半小時才來現
      場，我男朋友的毒品怎麼來的我不清楚，警察進去時，我
      正把搖頭丸拿在手上，正要準備用警察就進來了。……（
      問：你的毒品怎麼來的？）那半顆搖頭丸是我男朋友乙○
      ○○交給我的，我把它拿在手上，大概1分鐘警察就來了
      ，因很久沒用，會擔心，所以才會猶豫。」等語（見97年
      度第11044號卷第78頁）。於原審審理中略證稱：伊於96
      年12月27日凌晨有在蒂娜汽車旅館自己從桌上拿半顆搖頭
      丸來施用，因為桌上有，且伊自己想要嘗試看看，伊沒有
      問毒品是何人所有，伊沒有經過任何人的同意而施用半顆
      搖頭丸等語（見原審卷第198頁）。證人上開證述雖前後
      不一，且證人張瑄育等人為警查獲時，所扣得之搖頭丸為
      8顆，並無半顆之搖頭丸，然證人張瑄育為警查獲時經採
      尿送驗結果呈MDA、MDMA陽性反應，有中山醫學大學附設
      醫院檢驗科藥物檢測中心於97年1月24日出具之實驗編號
      0000000號尿液檢驗報告1份在卷可證（見97年度偵第1104
      4號卷第104頁）。是證人張瑄育於原審所稱有於上開時、
      地施用搖頭丸之事實堪予認定。
（三）本件尚應審究張瑄育所施用之搖頭丸是否為被告乙○○○
      所交付？經查證人張瑄育於警詢、偵查中均證稱搖頭丸係
      由被告乙○○○所交付，核與被告乙○○○於警詢供稱「
      是丙○○拿給我的，他沒有向我拿錢，‧‧‧我和我女朋
      友一人一半」等語（見97年度偵字第11053號卷第9頁）相
      符，雖證人張瑄育嗣於原審審理中雖改稱係自己拿取等語
      ，但查證人與被告乙○○○於案發時為男女朋友關係，並
      無任何過節或仇恨，而證人於警詢及原審均坦承確有施用
      搖頭丸，則證人將依法遭受觀察勒戒為證人所明知，並不
      會因為搖頭丸為被告乙○○○所交付而免責，況且證人於
      警詢中即知被告乙○○○另有毒品官司，則誣指稱搖頭丸
      係由被告乙○○○所交付，則將使被告乙○○○受牽連，
      是證人張瑄育於警詢、偵查中所為證述搖頭丸來源，應較
      為可採。是證人張瑄育於上開時、地所施用之搖頭丸為被
      告乙○○○所交付之事實堪予認定。
（四）按「轉讓」係指非以營利之目的，將物移轉處分並交付之
      謂，亦即「轉讓」應雙方有讓與其物所有權之意思為必要
      （最高法院86年度台上字第157號判決、司法院(82)廳刑
      一字第20562號函、臺灣高等法院暨所屬法院93年法律座
      談會刑事類提案第16號決議參照）。本件被告乙○○○於
      自丙○○處無償受讓一顆搖頭丸，即取得該整顆搖頭丸之
      所有權，接著將該顆搖頭丸之一半，於上開時、地無償交
      付給證人張瑄育，顯係移轉半顆搖頭丸之所有權予證人張
      瑄育，是被告乙○○○上開轉讓搖頭丸犯行，已堪認定。
四、論罪科刑：
（一）查MDMA成分屬安非他命類藥品，業經行政院衛生署於75年
      7月11日，以衛署藥字第597627號公告，為有效管理安非
      他命類藥品與其衍生物之冊類及其製劑，經公告禁止使用
      ，屬藥事法規定之禁藥，亦係屬於毒品危害防制條例第2
      條所規範之第二級毒品。另愷他命（Ketamine）成分應屬
      藥品管理，同時亦列屬管制藥品管理條例第3條所稱之第3
      級管制藥品，亦係毒品危害防制條例第2條所規範之第三
      級毒品；但尚未列屬藥事法第22條第1項第1款所稱經行政
      院衛生署明令公告禁止製造、調劑、輸入、輸出、販賣或
      陳列之毒害藥品之禁藥，有行政院衛生署98年2月2日衛署
      藥字第0980001757號函在卷可參（見原審卷第125頁）。
      但藥品之製造或輸入或調劑，應依相關法令規定辦理，而
      經行政院衛生署核准登記之愷他命製劑，僅單方注射1種
      ，有行政院衛生署草屯療養院98年3月9日草療鑑字第0980
      300050號鑑定書1份在卷可參（見原審卷第341-342頁），
      本案所查獲之愷他命為白色結晶或粉末，並非注射製劑，
      自非合法製造。查獲之愷他命被告甲○○、丙○○均不知
      為國內製造或國外輸入，而查國內曾查獲多起違法製造愷
      他命之案例，有臺灣高等法院97年度上訴字第4893號判決
      書及97年度上訴字第5472號判決書、臺灣高等法院高雄分
      院96年度上訴字第2448號判決書、96年度上更(一)字第170
      號判決書、97年度上訴字第14號判決書、97年度上訴字第
      83號判決書、97年度上訴字第2025號判決書、97年度上訴
      字第852號判決書、97年度上訴字第1701號判決書及97年
      度上訴字第1711號判決書附卷可參（見原審卷第343至454
      頁），而本件扣案之愷他命亦無其他積極證據足認係國外
      輸入，是上開查獲之愷他命應為國內違法製造之偽藥，堪
      予認定。又毒品危害防制條例第8條第2項之轉讓第二級毒
      品罪及藥事法第83條第1項之轉讓禁藥、偽藥罪，同有處
      罰之規定，而依92年7月9日總統令修正公布，自93年1月9
      日施行之毒品危害防制條例第8條第6項規定，轉讓毒品達
      一定數量者，加重其刑至二分之一，其標準由行政院定之
      。若未達加重刑之標準，該條第2項之轉讓第二級毒品罪
      之法定最重本刑為有期徒刑5年，93年4月21日修正公布，
      同年月23日施行之藥事法第83條第1項之轉讓禁藥、偽藥
      罪，其法定最重本刑為有期徒刑7年，兩者相較，後者為
      後法且為較重罪，本件被告甲○○、丙○○轉讓搖頭丸、
      愷他命、乙○○○轉讓搖頭丸均未逾淨重10公克，亦無證
      據足以證明被告甲○○、丙○○、乙○○○轉讓之毒品數
      量已逾公告標準，是無法定加重事由，依法條競合，以重
      法優於輕法之適用法則，應適用較重之後法論以藥事法第
      83條第1項之轉讓禁藥、偽藥罪。檢察官起訴被告甲○○
      、丙○○所犯均係違反毒品危害防制條例第8條第2項、第
      3項之罪、起訴被告乙○○○係違反毒品危害防制條例第8
      條第2項之罪，業經蒞庭檢察官請求更正為藥事法第83條
      第1項之罪，是無庸變更起訴法條，附此敘明。
（二）核被告甲○○轉讓搖頭丸予洪國瑋、劉冠邦，被告丙○○
      轉讓搖頭丸予乙○○○所為，被告乙○○○轉讓搖頭丸予
      張瑄育所為，均係犯藥事法第83條第1項之轉讓禁藥罪。
      被告甲○○轉讓愷他命予洪國瑋、劉冠邦，被告丙○○轉
      讓愷他命予何鑫恩、王俊淮、蔡明峰、劉暹豫、陳宗源、
      陳維凱、少年邱○○、呂○○、袁○○、吳○○、張○○
      之行為，均係違反藥事法第83條第1項之轉讓偽藥罪。被
      告丙○○轉讓禁藥、偽藥犯行與少年林○○有犯意聯絡，
      應論以共同正犯。被告甲○○、丙○○轉讓前持有搖頭丸
      、愷他命之低度行為應為轉讓搖頭丸、愷他命之高度行為
      所吸收，不另論罪。被告乙○○○轉讓前持有搖頭丸之低
      度行為應為轉讓搖頭丸之高度行為所吸收，不另論罪。又
      被告甲○○於蒂娜汽車旅館712房召開「搖頭派對」，提
      供搖頭丸、愷他命，予在場之洪國瑋、劉冠邦等人；被告
      丙○○於蒂娜汽車旅館707房召開「搖頭派對」，提供搖
      頭丸予乙○○○，提供愷他命予在場之何鑫恩、王俊淮、
      蔡明峰、劉暹豫、陳宗源、陳維凱、少年邱○○、呂○○
      、袁○○、吳○○、張○○施用之轉讓行為，時間密集、
      且各基於同一召開「搖頭派對」之犯意為轉讓禁藥及偽藥
      ，乃一行為觸犯數罪名，均為想像競合犯。被告甲○○各
      轉讓半顆搖頭丸、愷他命予洪國瑋、冠邦2人，相較其情
      節，應以轉讓搖頭丸部分為重，是應從情節較重之轉讓禁
      藥罪處斷。被告丙○○轉讓搖頭丸予乙○○○1人，另轉
      讓愷他命予何鑫恩等11人，相較其情節，應以轉讓愷他命
      部分為重，是應從情節較重之轉讓偽藥罪處斷。檢察官對
      被告甲○○聲請移送併辦部分（97年度偵字第16736號）
      ，與已起訴部分為同一事實，既經聲請併辦，本院自得併
      予審理。原審判決關於被告甲○○、丙○○部分，適用藥
      事法第83條第1項，刑法第11條前段、第28條、第55條、
      第38條第1項第1款、第2款、第2項之規定，並審酌被告甲
      ○○、丙○○均明知搖頭丸、愷他命毒品具有成癮性、濫
      用性及危害性，竟舉行搖頭派對，無償轉讓予友人施用，
      所為足以戕害友人之身心健康，暨犯後否認犯行之態度，
      及參酌被告甲○○、丙○○轉讓毒品之目的、數量、對象
      人數等一切情狀，分別量處被告甲○○有期徒刑陸月、被
      告丙○○有期徒刑拾月，並認：１、扣案之如附表1編號3
      、附表2編號3之其中2顆（按另5顆為少年張○○所攜帶前
      往，業經證人張○○於原審審理中證述在卷-見原審卷第
      277頁背面，與被告丙○○所涉轉讓搖頭丸犯行無關，不
      予宣告沒收）所示之搖頭丸，雖係查獲之第二級毒品，惟
      本案被告甲○○、丙○○轉讓搖頭丸之犯行既應論以轉讓
      禁藥罪責，基於法律不能割裂適用之原則，自不能依據毒
      品危害防制條例之規定諭知沒收銷燬，故除取樣鑑驗部分
      已滅失無庸諭知外，其餘如附表1編號3、附表2編號3所示
      之搖頭丸應依刑法第38條第1項第1款違禁物之規定宣告沒
      收。２、另按毒品危害防制條例第2條第2項規定，毒品依
      其成癮性、濫用性及對社會危害性分為四級，並就製造、
      運輸、販賣、意圖販賣而持有、以非法方法  使人施用、
      引誘他人施用及轉讓等不同品項毒品之行為，分別定其處
      罰。至施用或持有第三、四級毒品，因其可罰性較低，故
      予除罪化，僅就施用及持有第一、二級毒品科以刑罰。惟
      鑑於第三、四級毒品均係管制藥品，特於同條例第11條之
      1明定無正當理由，不得擅自持有；第18條第1項後段復規
      定查獲之第三、四級毒品，無正當理由而擅自持有者，沒
      入銷燬之。從而，依同條例第18條第1項後段應沒入銷燬
      之毒品，應專指查獲之施用、持有第三、四級毒品而言；
      倘係查獲之製造、運輸、販賣轉讓之第三、四級毒品，既
      屬同條例相關法條明文規定處罰之犯罪行為，即非該條項
      應沒入銷燬之範圍。又同條例第19條第1項所定「供犯罪
      所用或因犯罪所得之物」，係指犯第4條至第9條、第12條
      、第13條或第14條第1項、第2項之罪所用或所得之物，不
      包括毒品本身在內，自不得為第三、四級毒品之沒收依據
      。同條例對於查獲之製造、運輸、販賣、意圖販賣而持有
      、以非法方法使人施用、引誘他人施用及轉讓第三、四級
      毒品之沒收，並無特別規定，如其行為已構成犯罪，則該
      毒品即屬不受法律保護之違禁物，應回歸刑法之適用，依
      刑法第38條第1項第1款之規定沒收之(最高法院95年度臺
      上字第911號判決意旨參照)，是本案扣案如附表1編號1、
      2及附表2編號1、2所示之含有第三級毒品愷他成分之物，
      均應依刑法第38條第1項第1款規定，宣告沒收之。３、另
      扣案如附表1編號4至8及附表2編號4至9所示之物，均為被
      告甲○○、丙○○或少年林○○所有，且供召開「搖頭派
      對」，轉讓搖頭丸、愷他命予他人施用所使用之物，分據
      甲○○、丙○○於原審審理時供述明確（見原審卷第459
      頁反面），應依刑法第38條第1項第2款規定沒收。至案發
      後另於林○○車上扣案之愷他命3包（未攜帶至現場），
      於洪家汝、林詩怡處扣得之愷他命各1包，均非被告甲○
      ○、丙○○所有，且與本案轉讓搖頭丸、愷他命之犯行無
      關，爰不予宣告沒收。至於其餘扣案物品並無證據證明與
      本件轉讓毒品有關，且均非違禁物，依法自不得諭知沒收
      ，併予敘明。核其認事用法均無不當，量刑亦稱妥適，應
      予維持，被告甲○○上訴否認犯行，主張伊係合資合買，
      且原審判決有期徒刑六月未諭知易科罰金亦有不當，另被
      告已專心工作，且家庭經濟無援等語，指摘原審判決不當
      ，惟查：本件並非合買，業經詳述如前，另轉讓禁藥法定
      刑為有期徒刑七年以下有期徒刑，雖判處有期徒刑六月，
      亦不符合諭知易科罰金之標準，另縱被告確實已專心工作
      以及家境狀況無援，尚非得減輕其刑之理由，原審審酌上
      情而為量刑，並無何不當之處，被告甲○○上開上訴所指
      各節均無理由，應予駁回。被告丙○○上訴主張原審量刑
      過重等語，指摘原審判決不當，惟查：原審業已詳細審酌
      上開被告丙○○上開犯罪情節予以量刑，並無何違之處，
      被告丙○○之上訴亦無理由，應予駁回。原審判決關於被
      告乙○○○部分，疏未詳予勾稽，遽為無罪之諭知，顯有
      違誤，檢察官上訴意旨認被告乙○○○確已轉讓半顆搖頭
      丸予張瑄育，原審諭知無罪，顯有未洽等語，指摘原審判
      決不當，即有理由，自應由本院將原審判決關於被告乙○
      ○○部分，予以撤銷改判。審酌被告乙○○○明知搖頭丸
      具有成癮性、濫用性及危害性，竟無償轉讓予友人施用，
      惟其轉讓僅半顆暨其他一切情狀，量處被告乙○○○有期
      徒刑貳月。
貳、不另為無罪諭知部分：
一、公訴意旨另略以：
（一）被告甲○○於96年12月27日凌晨1時許，在臺中市○○○
      路427號之蒂娜汽車旅館712房，舉辦「搖頭派對」時，基
      於轉讓偽藥即第三級毒品愷他命之犯意，無償轉讓少量愷
      他命予洪家汝施用，因認被告甲○○此部分所為係涉違反
      藥事法第83條第1項之罪嫌。
（二）被告丙○○於96年12月27日凌晨3時許，在臺中市○○○
      路427號之蒂娜汽車旅館707房，舉辦「搖頭派對」時，基
      於轉讓偽藥即第三級毒品愷他命之犯意，無償轉讓少量愷
      他命予林詩怡、林佑靜施用，因認被告丙○○此部分所為
      係涉違反藥事法第83條第1項之罪嫌。
二、被告甲○○部分：
    訊據被告甲○○堅決否認有轉讓愷他命予證人洪家汝之犯行
    ，經查：
（一）證人洪家汝於警詢、偵查中均稱於查獲當日並未在蒂娜汽
      車旅館施用愷他命（見臺中縣警察局豐原分局中縣豐警偵
      字第0960008813號刑事偵查卷第1頁背面、97年度偵字第
      2445號卷第10至11頁）。另於原審證稱：「（審判長問：
      當天在汽車旅館內，妳有無施用愷他命？）沒有。（審判
      長問：妳有無施用過毒品？）被查獲的前1-2天有施用過
      ，在家裡施用愷他命，是第一次施用。」等語（見原審卷
      第132頁）。
（二）證人洪家汝為警查獲時在證人身上查獲愷他命、塑膠吸管
      、卡片、裝愷他命的盒子等物，有搜索、扣押筆錄、扣押
      物品目錄表影本各1份在卷可稽（見臺中縣警察局豐原分
      局中縣豐警偵字第0960008814號卷第25至27頁）。上開扣
      案物品均為證人洪家汝所有，係由證人自行攜帶前往蒂娜
      汽車旅館之事實並經證人洪家汝結證屬實（見原審卷第
      132頁）。
（三）證人洪家汝為警查獲時採取尿液送鑑定，一開始並未對證
      人尿液有無愷他命反應為鑑定，事後經檢察官聲請送鑑定
      時，因檢體已超過保存期限已銷燬而無法再行鑑定，有中
      山醫學大學附設醫院中港分院98年1月8日中山醫港98川仁
      字第0980000153號函在卷可參（見原審卷第78頁）。
（四）綜上所述，證人洪家汝為警查獲時雖扣得愷他命，但核證
      人洪家汝上開所為證述，可知該愷他命為證人洪家汝所有
      ，且證人洪家汝為警查獲時所採尿液因超過保存期限而無
      從鑑驗是否有愷他命反應，自難遽認被告甲○○於96年12
      月27日轉讓愷他命予證人洪家汝之情事。此外，復查無其
      他積極事證足認被告甲○○確有起訴書所載之此部分犯行
      ，揆諸首開說明，既不能證明被告甲○○此部分犯罪，即
      應就此部分對被告甲○○為無罪之諭知，但起訴書既認此
      部分與經本院判決有罪部分具想像競合之裁判上一罪關係
      ，爰不就被告甲○○此部分犯嫌，另為無罪之諭知。
三、被告丙○○部分：
    訊據被告丙○○堅詞否認有轉讓愷他命予林詩怡、林佑靜之
    犯行。經查：
（一）證人林詩怡於警詢、偵查中雖證稱於蒂娜汽車旅館當日有
      施用搖頭丸、愷他命，但該毒品並非被告丙○○所提供，
      此事實業經證人林詩怡於偵查中證稱：「（問：你自己施
      用的K他命及搖丸向何人購買？）在工作地即大地球那邊
      的傳播公司拿的，客人有時候拿來給我，我不知道他的電
      話。」等語（見97年度偵字第11044號卷第81頁背面）林
      詩怡於原審審理中雖證稱有於蒂娜汽車旅館拿取現場之搖
      頭丸、K他命施用（見原審卷第245頁背面），但查證人上
      開所述與其於偵查中所為證述內容不符，且證人證稱當場
      取得之搖頭丸為粉紅色，與扣案之橘色錠劑不符，是證人
      於原審所為之證述內容，不足採為對被告丙○○為不利認
      定之依據。
（二）證人林佑靜雖於警詢、偵查中證稱於96年12月27日凌晨在
      蒂娜汽車旅館707號房內吸食K他命（見海巡署中部地區巡
      防局刑事案件偵查卷宗第12頁、97年度偵第11044號卷第
      80頁），查證人林佑靜為警查獲時所採集尿液經送鑑，第
      1次鑑定時並未就去甲基愷他命、愷他命類為鑑定，有中
      山醫學大學附設醫院檢驗科藥物檢測中心97年1月9日出具
      實驗編號0000000號尿液檢驗報告在卷可參（見97年度偵
      字第11052號卷第43頁）。嗣原審函請上開檢測中心就證
      人林佑靜當時所採尿液再次鑑定時，因該尿液檢體已超過
      保存期限而銷燬，無法再行鑑定檢驗，有中山醫學大學附
      設醫院中港分院98年1月8日中山醫港98川仁字第09800001
      53號函在卷可稽（見原審卷第78頁）。是證人雖為上開證
      述，但證人林佑靜為警查獲時所採尿液因超過保存期限而
      無從鑑驗是否有愷他命反應，自難遽認被告丙○○於96年
      12月27日轉讓愷他命予證人林佑靜之情事。
（三）綜上所述，尚難遽認被告丙○○於96年12月27日轉讓愷他
      命予證人林詩怡、林佑靜之情事。此外，復查無其他積極
      事證足認被告丙○○確有起訴書所載之此部分犯行，揆諸
      首開說明，既不能證明被告丙○○此部分犯罪，即應就此
      部分對被告丙○○為無罪之諭知，但起訴書既認此部分與
      經本院判決有罪部分具想像競合之裁判上一罪關係，爰不
      就被告丙○○此部分犯嫌，另為無罪之諭知。
（四）末查在場人王俊淮、劉暹豫、陳宗源、何鑫恩、蔡明峰、
      陳維凱、呂○○、袁○○、吳○○、張○○、曾忠正等人
      雖於原審審理中陳稱於現場有施用搖頭丸或其尿液檢驗結
      果呈MDMA陽性反應，但查：證人劉暹豫於本院證稱：96年
      12月26日晚上9-11時間，我向在夜店認識的朋友拿搖頭丸
      ，在前往蒂娜汽車旅館的車上我就先施用1顆搖頭丸（見
      原審卷第243頁背面）。證人陳宗源於原審證稱：於96年
      12月26日晚上9-10時左右，在臺中市一家網咖施用的（見
      原審卷第248頁背面）。證人何鑫恩於偵查中證稱：搖頭
      丸是前天晚上11點多在家裡施用半顆，這半顆搖頭丸是朋
      友阿華給我的（見97年度偵第11044號卷第65頁）。證人
      蔡明峰於偵查中證稱僅在現場施用愷他命，曾在被查獲前
      施用搖頭丸等語（見97年度偵第11044號卷第61頁）。證
      人曾忠正於警詢中略證稱於汽車旅館內施用之搖頭丸、愷
      他命是少年張○○請伊施用的（見海巡署中部地區巡防局
      刑事案件偵查卷宗第61頁、97年度偵第11044號卷第67頁
      ）。且綜觀卷內事證，尚無證據證明證人等所施用之搖頭
      丸為被告丙○○所提供，是尚難以證人王俊淮等之陳述或
      尿液檢驗報告結果遽認被告丙○○另有轉讓搖頭丸予證人
      劉暹豫等人之行為（此部分檢察官未行起訴），附此敘明
      。
據上論斷，應依刑事訴訟法第369條第1項前段、第364條、第299
條第1項前段，藥事法第83條第1項，刑法第11條前段，判決如主
文。
本案經檢察官丁○○到庭執行職務。
中    華    民    國    98    年    11    月    26    日
            刑事第二庭    審判長法  官  胡  忠  文
                                法  官  胡  森  田
                                法  官  陳  欣  安
以上正本證明與原本無異。
如不服本判決應於收受送達後10日內向本院提出上訴書狀，其未
敘述上訴之理由者，並得於提起上訴後10日內向本院補提理由書
（均須按他造當事人之人數附繕本）「切勿逕送上級法院」。
                                書記官  廖  家  莉
中    華    民    國    98    年    11    月    26    日
附錄本案論罪科刑法條全文
藥事法第83條
明知為偽藥或禁藥，而販賣、供應、調劑、運送、寄藏、牙保、
轉讓或意圖販賣而陳列者，處7年以下有期徒刑，得併科新臺幣5
百萬元以下罰金。
犯前項之罪，因而致人於死者，處7年以上有期徒刑，致重傷者
，處3年以上12年以下有期徒刑。
因過失犯第1項之罪者，處2年以下有期徒刑、拘役或科新臺幣30
萬元以下罰金。
第1項之未遂犯罰之。
附表1：
┌──┬─────────┬─────────────┐
│編號│扣案物品名稱、數量│備    註                  │
├──┼─────────┼─────────────┤
│ 1  │白色粉末K他命1包（│檢出Ketamine成分          │
│    │驗餘淨重0.7776公克│                          │
│    │）                │                          │
├──┼─────────┼─────────────┤
│ 2  │白色結晶K他命1包（│檢出Ketamine成分          │
│    │驗餘淨重0.7030公克│                          │
│    │）                │                          │
├──┼─────────┼─────────────┤
│ 3  │黃色錠劑2顆（驗餘 │檢出MDMA、                │
│    │1顆，淨重0.2982公 │Hydroxymethylfurfural成分 │
│    │克）              │                          │
├──┼─────────┼─────────────┤
│ 4  │用百元鈔捲成之吸管│                          │
│    │2支               │                          │
├──┼─────────┼─────────────┤
│ 5  │K他命包裝袋3只    │                          │
├──┼─────────┼─────────────┤
│ 6  │塑膠卡片1張       │                          │
├──┼─────────┼─────────────┤
│ 7  │Dopod牌行動電話1支│內置門號0000000000號SIM卡1│
│    │                  │枚                        │
├──┼─────────┼─────────────┤
│ 8  │CD4片             │                          │
└──┴─────────┴─────────────┘
附表2：
┌──┬─────────┬─────────────┐
│編號│扣案物品名稱、數量│備    註                  │
├──┼─────────┼─────────────┤
│ 1  │白色粉末K他命1包（│檢出Ketamine成分          │
│    │驗餘淨重0.0351公克│                          │
│    │）                │                          │
├──┼─────────┼─────────────┤
│ 2  │白色結晶K他命18包 │檢出Ketamine成分          │
│    │（驗餘淨重共計    │                          │
│    │10.1961公克）     │                          │
├──┼─────────┼─────────────┤
│ 3  │橘色錠劑8顆（驗餘 │檢出MDMA、                │
│    │7顆，淨重共計1.824│Hydroxymethylfurfural成分 │
│    │5公克）之其中2顆  │                          │
├──┼─────────┼─────────────┤
│ 4  │NOKIA牌行動電話1支│內置門號0000000000號SIM卡1│
│    │                  │枚                        │
├──┼─────────┼─────────────┤
│ 5  │菸蒂3根           │                          │
├──┼─────────┼─────────────┤
│ 6  │塑膠卡2張         │                          │
├──┼─────────┼─────────────┤
│ 7  │K他命吸管1根      │                          │
├──┼─────────┼─────────────┤
│ 8  │打火機2個         │                          │
├──┼─────────┼─────────────┤
│ 9  │K他命包裝袋3個    │                          │
├──┼─────────┼─────────────┤
│ 10 │K他命研磨平臺1個  │                          │
└──┴─────────┴─────────────┘


司法院資訊處製作；財團法人民間司法改革基金會備份。
